【裁判字號】    94,上易,2098
【裁判日期】    950110
【裁判案由】    毒品危害防制條例
【裁判全文】
臺灣高等法院刑事判決                94年度上易字第2098號
上  訴  人
即  被  告  甲○○
上列上訴人即被告因毒品危害防制條例案件，不服臺灣臺北地方
法院94年度易字第1469號，中華民國94年10月31日第一審判決（
起訴案號：臺灣臺北地方法院檢察署94年度毒偵字第1871號），
提起上訴，本院判決如下：
    主  文
上訴駁回。
    事  實
一、甲○○曾有搶奪、詐欺、多次竊盜及違反麻醉藥品管理條例
    、肅清煙毒條例、毒品危害防制條例等前科，其中於民國九
    十二年間，因竊盜案件，經台灣台北地方法院判處有期徒刑
    十月，並經本院於九十二年八月二十七日駁回上訴確定；於
    九十三年間，又因違反毒品危害防制條例案件，經台灣台北
    地方法院於九十三年六月十八日判處有期徒刑七月，同年八
    月二日確定，上開二罪，嗣經台灣台北地方法院裁定應執行
    有期徒刑一年四月確定，自九十三年一月九日起入監執行，
    於九十四年五月八日縮短刑期執行完畢。仍不知悔改，竟因
    罹患第四腰椎結核菌感染一疾，疼痛難當，而於九十四年五
    月二十日上午十一時二十分許，在臺北市○○區○○路上某
    處，以新臺幣五百元之代價，向姓名、年籍均不詳，綽號「
    阿興」之成年男子購買第一級毒品海洛因一小包（淨重０‧
    ０二公克）後予以持有之，欲供己施用減輕疼痛。於施用前
    旋於同日上午十一時三十分許，步行至臺北市○○區○○路
    與中華路口時，即因形跡可疑為警盤查查獲，並扣得其甫購
    入持有之第一級毒品海洛因一小包（淨重０‧０二公克）。
二、案經臺北市政府警察局萬華分局報請臺灣臺北地方法院檢察
    署檢察官偵查起訴。
    理  由
一、經查上訴人即被告甲○○並未於本院審理期日到庭應訊，且
    為提出任何書狀為否認或抗辯。惟查被告對於上開犯罪事實
    於警訊、偵查及原審均坦承不諱，經將被告於上開時、地為
    警查獲時，所當場查扣之白色粉末一小包送交鑑驗結果，確
    含第一級毒品海洛因成分，淨重０‧０二公克，此有法務部
    調查局九十四年七月十三日調科壹字第０二０００七二三一
    號鑑定通知書一份在卷可稽（毒偵卷第四八頁），且經將被
    告於上開時、地為警查獲後，經警對其採得之尿液送交檢驗
    結果，亦均呈安非他命類及鴉片類陰性反應，此亦有臺灣檢
    驗科技股份有限公司濫用藥物尿液檢驗報告一份附卷可徵（
    核退卷第三四頁），足認被告供稱其購入扣案之第一級毒品
    海洛因後未及施用前即為警查獲之上開自白與事實相符。從
    而，本件事證明確，被告上開犯行，洵堪認定，應予依法論
    處。
二、核被告所為，係犯毒品危害防制條例第十一條第一項之持有
    第一級毒品罪。其曾有搶奪、詐欺、多次竊盜及違反麻醉藥
    品管理條例、肅清煙毒條例、毒品危害防制條例等前科，其
    中於九十二年間，因竊盜案件，經本院於九十二年八月二十
    七日駁回上訴判處有期徒刑十月確定；於九十三年間，因違
    反毒品危害防制條例案件，經台灣台北地方法院於九十三年
    六月十八日判處有期徒刑七月，同年八月二日確定，上開二
    罪，嗣經該院裁定應執行有期徒刑一年四月確定，自九十三
    年一月九日起入監執行，於九十四年五月八日縮短刑期執行
    完畢，有上開本院被告前案紀錄表一份在卷可按，其於上開
    有期徒刑執行完畢後，五年以內，再犯本件有期徒刑以上之
    罪，為累犯，應依刑法第四十七條規定，加重其刑。
三、原審經詳查後，基於以上相同之認定，並審酌被告係因罹患
    第四腰椎結核菌感染一疾，疼痛難當，始購入扣案之第一級
    毒品海洛因欲供己施用之犯罪動機、目的、手段、所購入持
    有之扣案第一級毒品海洛因一小包（淨重０‧０二公克）甚
    為輕微、所生危害及犯後坦承犯行，態度尚佳等一切情狀，
    量處有期徒刑三月，並諭知易科罰金之折算標準。至扣案之
    第一級毒品海洛因一小包（淨重０‧０二公克），亦依毒品
    危害防制條例第十八條第一項前段規定，諭知沒收銷燬之。
    經核原審以上認事用法均無違誤，量刑亦稱公允。被告恣意
    空言上訴，為無理由，應予駁回。
四、被告經本院合法傳喚無正當理由，未於本院審理期日到庭應
    訊，此有本院審理期日通知送達回證、報到單及審理筆錄足
    憑，本院爰不待其陳述逕為判決。
五、據上論斷，應依刑事訴訟法第368條、第371條，判決如主文
    。
本案經檢察官陳維練到庭執行職務。
中    華    民    國    95    年    1    月    10    日
                  刑事第十二庭審判長法  官  李文成
                                    法  官  王復生
                                    法  官  周盈文
以上正本證明與原本無異。
不得上訴。
                                    書記官  余姿慧
中    華    民    國    95    年    1    月    10    日
附錄：本案論罪科刑法條全文
毒品危害防制條例第十一條：
持有第一級毒品者，處三年以下有期徒刑、拘役或新臺幣五萬元
以下罰金。
持有第二級毒品者，處二年以下有期徒刑、拘役或新臺幣三萬元
以下罰金。
持有專供製造或施用第一、二級毒品之器具者，處一年以下有期
徒刑、拘役或新臺幣一萬元以下罰金。
持有毒品達一定數量者，加重其刑至二分之一，其標準由行政院
定之。


司法院資訊處製作；財團法人民間司法改革基金會備份。
